【裁判字號】    92,訴,2429
【裁判日期】    920617
【裁判案由】    返還借款
【裁判全文】
臺灣臺北地方法院民事判決  九十二年度訴字第二四二九號
    原      告  乙○○
    被      告  甲○○
右當事人間返還借款事件，本院判決如左：
    主    文
被告應給付原告新台幣玖拾萬元及自民國八十三年四月四日起至清償日止，按年息百
分之二計算之利息。
訴訟費用由被告負擔。
本判決第一項於原告以新台幣拾萬元供擔保後，得假執行；被告如於假執行程序實
施前以新台幣玖拾萬元預供擔保，免為假執行。
    事    實
甲、原告方面：
一、聲明：如主文第一項所示，及為以供擔保為條件之假執行宣告。
二、陳述：
    被告於民國八十三年四月四日向原告借款新台幣（下同）九十萬元，約定清償日
    為八十三年四月四日，返還最終期日為八十三年七月三十一日止，立有借據等為
    證，未料屆期不為清償，經一再催討，均置之不理。
三、證據：提出借據影本一紙為證。
乙、被告方面：
一、聲明：駁回原告之訴，如受不利判決願供擔保請准宣告免為假執行。
二、陳述：
    被告未向原告借款，係原告的朋友陳金永向原告借款九十萬元後，再將該款拿出
    來共同合夥做生意，所有業務為由陳金永負責，其已移居加拿大，並非被告向原
    告借款，原告以返還借款為由請求其還款，並不實在。
    理    由
一、本件原告起訴主張：被告於八十三年四月四日向原告借款九十萬元，約定還期日
    為八十三年四月四日，惟屆期，被告並未還款，為此請求被告給付上開借款，並
    自八十三年四月四日起至清償日止按年息百分之二計算利息之判決。被告則以：
    被告未向原告借款，上開款項為陳金永為合夥做生意向原告借款，被告並非借款
    人，原告向其請求還款，並非有據等語，資為抗辯。
二、原告主張之事實，已據其提出與所述相符之借據影本一紙為證，被告則否認向原
    告借款，惟對上開借據自認係其親簽（見本院九十二年六月十日言詞辯論），惟
    辯稱：當時精神不好，就寫下這個借據等語；然查該借據記載：「本人甲○○ (
    指被告）經由陳金永君向乙○○女士（指原告），於中華民國八十三年四月四日
    借得新台幣玖拾萬元整，原本約定於八十三年七月底清還，茲因本人暫時無法依
    約清償，為了補償鄭女士因延誤而造受損失，本人願意無條件支付月息二分給鄭
    應認原告主張為可採信。被告雖辯稱：系爭借款為原告借予訴外人陳金永合夥做
    生意之資金等情，惟原告否認借款予陳金永，且被告對從事何項合夥生意，均未
    舉證以實其說，所辯並不足採。
三、綜上，原告主張被告向其借款九十萬元，屆期未清償，應為可取。被告辯稱係訴
    外人陳金永借款，並不足取。從而，原告基於消費借貸法律關係，請求被告給付
    九十萬元及自八十三年四月四日起至清償日止，按年息百分之二計算之利息，為
    有理由，應予准許。
四、兩造陳明願供擔保，聲請宣告假執行及免為假執行，均核無不合，爰分別酌定相
    當擔保金額准許之。
五、結論：本件原告之訴為有理由，依民事訴訟法第七十八條、第三百九十條第二項
    、第三百九十二條，判決如主文。
中      華      民      國    九十二    年      六      月      十七    日
                                            民事第三庭法      官  李維心
右為正本係照原本作成
如對本判決上訴，須於判決送達後廿日內向本院提出上訴狀
中      華      民      國    九十二    年      六      月      十七    日
                                           法院書記官  林梅珍


司法院資訊處製作；財團法人民間司法改革基金會備份。
